【裁判字號】    96,訴,1249
【裁判日期】    970331
【裁判案由】    違反毒品危害防制條例
【裁判全文】
臺灣屏東地方法院刑事判決              96年度訴字第1249號
公  訴  人  臺灣屏東地方法院檢察署檢察官
被      告  甲○○
上列被告因違反毒品危害防制條例案件，經檢察官提起公訴（96
年度毒偵字第1782號），被告於準備程序中就被訴事實為有罪之
陳述，本院合議庭裁定改依簡式審判程序審理，判決如下：
    主  文
甲○○施用第一級毒品，累犯，處有期徒刑壹年；又施用第二級
毒品，累犯，處有期徒刑捌月。應執行有期徒刑壹年陸月。
    事  實
一、甲○○前於民國87年間因施用毒品案件，經本院以87年度毒
    聲字第182 號裁定送觀察、勒戒後，認無繼續施用毒品傾向
    ，於87年7月30 日釋放出所，由臺灣屏東地方法院檢察署檢
    察官以87年度偵字第4628號為不起訴處分確定；復於88年間
    再因施用毒品案件，經本院以88年度毒聲字第2082號裁定送
    觀察、勒戒後，認無繼續施用毒品傾向，於88年11月15日釋
    放出所，由臺灣屏東地方法院檢察署檢察官以88年度毒偵字
    第123 號為不起訴處分確定。又其於93年間因違反毒品危害
    防制條例案件，經本院以93年度訴字第904 號判決判處應執
    行有期徒刑1 年確定，於95年1 月27日縮短刑期假釋出監，
    並於95年2 月25日縮刑期滿執行完畢。詎其猶不知悔改，仍
    未戒除毒癮，於觀察、勒戒及強制戒治執行完畢釋放後，復
    分別基於施用第一級毒品海洛因、第二級毒品甲基安非他命
    之犯意，於96年7 月22日16時許，將海洛因摻入香菸內產生
    氣以口鼻吸食之方式，在其位於屏東縣東港鎮○○里○○路
    7 號住處，施用第一級毒品海洛因1 次；及於96年7 月22日
    9 時10分許，燒烤甲基安非他命產生氣以口鼻吸食之方式，
    在屏東縣東港鎮大潭里保安宮大樓廁所內，施用第二級毒品
    甲基安非他命1 次。嗣於96年7 月25日10時許，因行跡可疑
    ，為警在屏東縣南州鄉○○路52之3 號日揚超商前盤查，經
    其同意採尿送驗後呈嗎啡、甲基安非他命之陽性反應，始知
    上情。
二、案經屏東縣警察局東港分局報請臺灣屏東地方法院檢察署檢
    察官偵查起訴。
    理  由
一、本件被告甲○○所犯係死刑、無期徒刑、最輕本刑為3 年以
    上有期徒刑以外之罪，其於本院準備程序中就被訴事實為有
    罪之陳述，經法官告知被告簡式審判程序之旨，並聽取公訴
    人、被告之意見後，由本院依刑事訴訟法第273 條之1 第1
    項之規定，裁定改依簡式審判程序審理，先予敘明。
二、上開事實，業據被告坦承不諱，且被告為警查獲時採尿送驗
    結果呈嗎啡（即海洛因水解後之反應）及甲基安非他命之陽
    性反應，有正修科技大學超微量研究科技中心96年8 月9日R
    00-0000-000 號檢驗報告1 紙在卷可證，上述鑑驗結果，係
    檢驗機關本於專業知識及以精密儀器或科學檢驗方法所得之
    結論，自可憑信，足見被告自白與事實相符，堪以採信。
三、按毒品危害防制條例於92年7 月9 日修正公布，其中第20條
    、第23條將施用毒品之刑事處遇程序，區分為「初犯」、「
    5 年內再犯」、「5 年後再犯」，而依立法理由觀之，僅限
    於「初犯」、「5 年後再犯」，始應先經觀察、勒戒或強制
    戒治程序，倘被告於5 年內已再犯，經依法追訴處罰，縱其
    第三次（或第三次以上）再度施用毒品之時間，在初犯經觀
    察、勒戒或強制戒治執行完畢釋放5 年以後，已不合於「5
    年後再犯」之規定，且因已於「5 年內再犯」，顯見其再犯
    率甚高，原實施觀察、勒戒或強制戒治，已無法收其實效，
    即應依該條例第10條處罰（最高法院95年5 月9 日95年度第
    7 次刑事庭會議決議參照）。查被告曾於87年間因施用毒品
    案件，經本院以87年度毒聲字第182 號裁定送觀察、勒戒後
    ，認無繼續施用毒品傾向，於87年7 月30日釋放出所，由臺
    灣屏東地方法院檢察署檢察官以87年度偵字第4628號為不起
    訴處分確定；復於88年間再因施用毒品案件，經本院以88年
    度毒聲字第2082號裁定送觀察、勒戒後，認無繼續施用毒品
    傾向，於88年11月15日釋放出所，由臺灣屏東地方法院檢察
    署檢察官以88年度毒偵字第123 號為不起訴處分確定；其另
    於93年間因違反毒品危害防制條例案件，經本院以93年度訴
    字第904 號判決判處應執行有期徒刑1 年確定，於95年1 月
    27日縮短刑期假釋出監，並於95年2 月25日縮刑期滿執行完
    畢，此有臺灣屏東地方法院檢察署刑案資料查註紀錄表、全
    國施用毒品案件紀錄表及臺灣高等法院被告全國前案紀錄表
    各1 份在卷可參。是被告於觀察、勒戒及強制戒治執行完畢
    釋放後，5 年內已再犯施用毒品案件，經本院判處罪刑確定
    ，則其再犯本件施用毒品案件，即非屬該條例第20條第3項
    所稱「5 年後再犯」之情形，檢察官自應依法追訴。從而，
    本件事證明確，被告犯行洵堪認定。
四、查海洛因及甲基安非他命分屬毒品危害防制條例第2 條第2
    項第1 款、第2 款所稱之第一級、第二級毒品，均不得持有
    、施用，被告竟持以施用，核其所為，係犯同條例第10條第
    1 項之施用第一級毒品罪及同條第2 項之施用第二級毒品罪
    。其施用前持有海洛因及甲基安非他命之低度行為，應為施
    用之高度行為所吸收，均不另論罪。又被告前於93年間因違
    反毒品危害防制條例案件，經本院以93年度訴字第904 號判
    決判處應執行有期徒刑1 年確定，於95年1 月27日縮短刑期
    假釋出監，並於95年2 月25日縮刑期滿執行完畢，此有臺灣
    屏東地方法院檢察署刑案資料查註紀錄表及臺灣高等法院被
    告全國前案紀錄表各1 份在卷可按，其受徒刑之執行完畢，
    5 年以內故意再犯有期徒刑以上之上述2 罪，皆為累犯，依
    法均應加重其刑。其所犯上述2 罪，犯意各別，行為互異，
    應予分別論罪，合併處罰。爰審酌被告素行非佳，經觀察、
    勒戒及強制戒治後，仍未能戒除毒癮，顯見其無戒毒悔改之
    意，惟念其施用毒品乃自戕行為及其犯罪後坦認犯行，態度
    尚稱良好等一切情狀，分別量處如主文所示之刑。
據上論斷，應依刑事訴訟法第273 條之1 第1 項、第299 條第 1
項前段，毒品危害防制條例第10條第1項、第2項，刑法第11條前
段、第47條第1 項、第51條第5 款，判決如主文。
本案經檢察官許英輝到庭執行職務。
中    華    民    國    97    年    3     月    31    日
                  刑事第二庭  法  官   蘇碧珠
右正本證明與原本無異。
如不服本判決應於收受本判決送達後10日內向本院提出上訴書狀
，其未敘述上訴理由者，並得於提起上訴後10日內向本院補提理
由書狀（均須按他造當事人之人數附繕本）「切勿逕送上級法院
」
中    華    民    國    97    年    3     月    31    日
                              書記官  賀燕花
附錄本案論罪科刑法條全文
毒品危害防制條例第10條：
施用第一級毒品者，處6月以上5年以下有期徒刑。
施用第二級毒品者，處3年以下有期徒刑。


司法院資訊處製作；財團法人民間司法改革基金會備份。
